臺灣高雄地方法院刑事判決　　　　 100年度審交易字第1177號
公　訴　人　臺灣高雄地方法院檢察署檢察官
被　　　告　陳銘龍
列被告因公共危險案件，經檢察官提起公訴（100年度偵字第281
26號），本院裁定進行簡式審判程序，判決如下：
    主  文
陳銘龍犯不能安全駕駛動力交通工具罪，累犯，處有期徒刑陸月
，如易科罰金，以新臺幣壹仟元折算壹日。
    事實及理由
一、犯罪事實：
    陳銘龍前於民國95年間因酒後駕車之公共危險案件，經本院
    以95年度交簡字第2386號判處有期徒刑3 月確定，於95年12
    月6 日易科罰金執行完畢。又於99年2 月間再因酒後駕車之
    公共危險案件，經本院於99年5 月17日以99年度審交簡字第
    2566號判處有期徒刑2 月確定，於100 年4 月12日易科罰金
    執行完畢。詎其猶不知悔改，於99年6 月1 日晚上6 時許，
    在高雄縣大寮鄉（現改制為高雄市大寮區）某友人住處飲用
    高粱酒1 杯後，已達不能安全駕駛動力車輛之程度，仍於同
    日晚上10時35分許，騎乘車牌號碼PHZ-245 號普通重型機車
    外出，欲前往高雄縣鳳山鄉（現改制為高雄市鳳山區○○○
    ○路「小北百貨賣場」購物。嗣其行經中山東路與博愛路口
    時，為警攔查，並於同日晚間11時1 分許，對其施以酒精濃
    度吐氣測試，測得其吐氣中酒精濃度高達每公升0.77毫克，
    因而查悉上情。
二、程序部分：
    本件被告陳銘龍所犯係死刑、無期徒刑、最輕本刑為3 年以
    上有期徒刑以外之罪，其於準備程序中就被訴事實為有罪之
    陳述，經告知簡式審判程序之旨，並聽取公訴人、被告之意
    見後，本院認為適宜而裁定進行簡式審判程序，先予敘明。
三、證據名稱：
(一)、高雄縣政府警察局鳳山分局埤頂派出所查獲駕駛人測得酒精
    濃度檢定表、刑法第一百八十五條之三案件測試觀察紀錄表
    各1 份在卷可稽（見偵卷第9 至10頁）。
(二)、高雄縣政府警察局舉發違反道路交通管理事件通知單1 份在
    卷可稽（見偵卷第11頁）。
(三)、被告之自白。
四、論罪科刑：
(一)、查被告行為後，刑法第185 條之3 業經修正，並經總統於民
    國100 年11月30日以華總一義字第10000263911 號令公布，
    於同年12月2 日施行，修正前刑法第185 條之3 之規定為：
    「服用毒品、麻醉藥品、酒類或其他相類之物，不能安全駕
    駛動力交通工具而駕駛者，處1 年以下有期徒刑、拘役或科
    或併科15萬元以下罰金。」，修正後刑法第185  條之3 第1
    項則規定：「服用毒品、麻醉藥品、酒類或其他相類之物，
    不能安全駕駛動力交通工具而駕駛者，處2 年以下有期徒刑
    、拘役或科或併科20萬元以下罰金。」，並增訂第2 項：「
    因而致人於死者，處1 年以上7 年以下有期徒刑；致重傷者
    ，處6 月以上5 年以下有期徒刑。」，經比較新舊法結果，
    修正後之新法無論徒刑或罰金刑之上限均有提高，並增訂結
    果加重犯之規定，顯非較有利於被告，自應適用被告行為時
    之修正前刑法第185 條之3 規定處斷。
(二)、是核被告所為，係犯修正前刑法第185 條之3 之服用酒類不
    能安全駕駛動力交通工具罪。又被告有如犯罪事實欄所載受
    徒刑執行完畢之事實，有臺灣高等法院被告前案紀錄表在卷
    可參，其受徒刑執行完畢後，5 年內故意再犯本件有期徒刑
    以上之罪，為累犯，應依刑法第47條第1 項規定，加重其刑
    。
(三)、爰審酌被告飲酒後，在酒精濃度高達每公升0.77毫克而已無
    法安全駕駛動力交通工具之情況下，仍貿然駕駛汽車行駛於
    公眾往來之道路上，無視於政府法令之宣導，危及往來公眾
    之生命財產安全，誠屬不該，又其先前已2 度酒醉駕車經判
    刑確定，此有臺灣高等法被告前案紀錄表在卷可稽，且於後
    案判決2 週後即再為本件酒駕犯行，顯然未能知所悔悟，嚴
    重輕忽參與道路交通之不特定人之生命、身體及財產之安全
    ，法治觀念薄弱，若不處以稍重之刑，不足令其警惕以避免
    再犯，惟念其事後坦承犯行，犯後態度尚可，且所幸本件未
    造成人員傷亡或財產損害，認檢察官具體求處有期徒刑7 月
    ，稍屬過重等一切情狀，酌情量處如主文所示之刑，併諭知
    易科罰金以新臺幣1,000 元折算1 日，以資懲儆。
據上論斷，應依刑事訴訟法第273 條之1 、第299 條第1 項前段
、第310 條之2 、第454 條，修正前刑法第185 條之3 ，刑法第
2 條第1 項前段、第47條第1 項、第41條第1 項前段，刑法施行
法第1 條之1 第1 項，判決如主文。
本案經檢察官劉慕珊到庭執行職務。
中    華    民    國   100    年    12    月    26    日
                  刑事第十庭    法  官  林書慧
以上正本證明與原本無異。
如不服本判決應於收受判決後10日內向本院提出上訴書狀，並應
敘述具體理由。其未敘述上訴理由者，應於上訴期間屆滿後20日
內向本院補提理由書（均須按他造當事人之人數附繕本），切勿
逕送上級法院。
中    華    民    國   100    年    12    月    26    日
                                書記官  李承悌
附錄本件論罪科刑法條：
《100 年11月30日修正前刑法第185 條之3 》
服用毒品、麻醉藥品、酒類或其他相類之物，不能安全駕駛動力
交通工具而駕駛者，處1   年以下有期徒刑、拘役或科或併科15
萬元以下罰金。
《刑法施行法第1 條之1 》
中華民國94年1 月7 日刑法修正施行後，刑法分則編所定罰金之
貨幣單位為新臺幣。
94年1 月7 日刑法修正時，刑法分則編未修正之條文定有罰金者
，自94年1 月7 日刑法修正施行後，就其所定數額提高為30倍。
但72年6 月26日至94年1 月7 日新增或修正之條文，就其所定數
額提高為3 倍。